【裁判字號】    98,上更(一),262
【裁判日期】    990331
【裁判案由】    毒品危害防制條例
【裁判全文】
臺灣高等法院臺中分院刑事判決     98年度上更(一)字第262號
上  訴  人  臺灣臺中地方法院檢察署檢察官
上  訴  人
即  被  告  乙○○
選任辯護人  林本能律師（法律扶助基金會辯護律師）
上列上訴人因被告違反毒品危害防制條例案件，不服臺灣臺中地
方法院九十七年度訴字第四○一八號中華民國九十七年十二月二
十二日第一審判決（起訴案號：臺灣臺中地方法院檢察署九十七
年度偵字第一八三四○號），提起上訴，經判決後，由最高法院
發回，本院更為判決如下：
    主  文
原判決撤銷。
乙○○犯如附表壹編號一至十四所示之販賣第一級毒品罪，均累
犯，各處如附表壹編號一至十四主文欄所示之刑（含主刑及從刑
）；又犯如附表壹編號十五所示之販賣第二級毒品罪，累犯，處
如附表壹編號十五主文欄所示之刑（含主刑及從刑）；應執行有
期徒刑拾伍年，扣案如附表貳所示之物均沒收；未扣案之販賣第
一、二級毒品所得財物共計新臺幣壹萬柒仟玖佰元沒收，如全部
或一部不能沒收時，以其財產抵償之。
    事  實
一、乙○○（綽號「阿財」）前曾有妨害公務、竊盜、違反麻醉
    藥品管理條例等犯罪前科，此後復於民國（下同）八十一年
    間因犯施用毒品罪經臺灣臺中地方法院判處有期徒刑三年二
    月確定，再於八十三年間因犯偽造文書罪經臺灣臺北地方法
    院判處有期徒刑七月確定，另又於八十四年間因犯逃脫罪經
    臺灣臺中地方法院判處有期徒刑五月確定，復因另犯偽造文
    書罪及施用毒品罪又經臺灣臺北地方法院判處有期徒刑七月
    、三年七月並定其應執行刑為有期徒刑四年確定；繼經送監
    接續執行，已於八十六年十二月二十四日因縮短刑期假釋出
    監並交付保護管束，應至九十年九月二十七日才縮刑期滿，
    但乙○○在假釋並交付保護管束之期間，又於八十八年間，
    因違反槍砲彈藥刀械管制條例案件經臺灣臺中地方法院判處
    有期徒刑一年八月確定，復再因違反毒品危害防制條例案件
    ，經本院分別判處有期徒刑一年、八月並定其應執行刑為有
    期徒刑一年六月確定，上開假釋乃被撤銷，所餘殘刑三年九
    月又三日與上開因違反槍砲彈藥刀械管制條例案件及違反毒
    品危害防制條例案件被判處之有期徒刑經自八十八年八月九
    日起送監接續執行，已於九十四年十月十八日再度假釋並付
    保護管束而出監，後至九十五年二月七日其保護管束期滿，
    且假釋未被撤銷，而視為已執行完畢。
二、詎乙○○仍不知悔改，明知海洛因係毒品危害防制條例第二
    條第二項第一款所規定之第一級毒品，不得非法持有、販賣
    ，詎因其年幼時失學，至年長失業，失慮而沾染施用毒品之
    惡習，經濟上無法支應，為牟取販賣毒品差價之利益以供支
    應，竟基於販賣第一級毒品海洛因以營利之犯意，自九十七
    年五月間起，先後多次向綽號「阿妹」（語音可能為徐惠文
    ，因有改名故正確姓名不詳）之不詳真實姓名成年女子，以
    一錢新台幣（下同）二萬元或二萬五千元之價格販入第一級
    毒品海洛因若干數量後，即再以其所有之小型磅秤一台（已
    扣案）及夾鏈袋（未扣案，均已隨同販賣而移轉由購毒者收
    受）為分裝工具，另以其所申辦之門號000000000
    0號ＳＩＭ一張插入其所有之ＩＲＤ牌行動電話一支作為販
    賣第一級毒品海洛因聯繫使用之工具，再以每販入一千元之
    第一級毒品海洛因，即從中抽取約價值三百元之毒品海洛因
    以供自己施用，其餘數量之第一級毒品海洛因則再以一千元
    之價格賣出（如販入二千元之第一級毒品海洛因，則抽取約
    價值六百元之毒品海洛因供己施用，其餘數量之第一級毒品
    海洛因，則再以二千元之價格賣出）之營利方式，先後於附
    表壹編號一至十四所示之時間、地點，將各如附表壹編號一
    至十四所示之第一級毒品海洛因賣給施文聰三次、楊子鋒二
    次、戴文冠一次、周俊雄七次、曹毅成一次。乙○○因販賣
    上開第一級毒品海洛因之所得共計為一萬五千九百元（均未
    扣案）。
三、又乙○○亦明知甲基安非他命係毒品危害防制條例第二條第
    二項第二款所規定之第二級毒品，不得非法持有、販賣，詎
    亦因同上原因，即另又基於販賣第二級毒品甲基安非他命以
    營利之犯意，於九十七年六月七日之前某時，先以不詳價格
    向綽號「阿妹」之不詳真實姓名成年女子販入重量不詳之第
    二級毒品甲基安非他命若干數量之後，亦以其所有之小型磅
    秤一台（已扣案）為分裝秤重之工具，並以其所申辦之門號
    0000000000號ＳＩＭ一張插入其所有之ＩＲＤ牌
    行動電話一支作為販賣第二級毒品甲基安非他命聯繫使用之
    工具，於附表壹編號十五所示之時間、地點，將販入價格低
    於二千元之第二級毒品甲基安非他命一包，以二千元之價格
    賣給張宗能。乙○○因此次販賣第二級毒品甲基安非他命之
    所得為二千元。
四、因警方自九十七年六月六日上午十時起，已依通訊保障及監
    察法之規定對乙○○所持用之0000000000號行動
    電話實施通訊監察（案由為毒品危害防制條例、涉嫌觸犯之
    法條第四條第一項），因而得悉上情。嗣經警方持臺灣臺中
    地方法院檢察署檢察官所核發之拘票，於九十七年八月三日
    下午十三時四十分許，在臺中市○○路三六五巷四○號前，
    將乙○○拘提到案，並當場在其身上查獲其所有甫購入之第
    一級毒品海洛因八包（驗餘合計淨重六．三一公克，空包裝
    總重二．一五公克，純度２９．５８％，純質淨重一．八七
    公克）、其所有亦甫購入欲供自己施用之第二級毒品甲基安
    非他命一包（含外包裝袋一個，驗餘淨重○．八五八五公克
    、驗前淨重○．八六○一公克）、其所有之現金十萬元（非
    供本案犯罪之用，亦非本案犯罪所得）、及不詳姓名、年籍
    與住居所綽號「阿清」之成年男子所有之ＢＥＮＱ廠牌行動
    電話一具（內含門號0000000000號ＳＩＭ卡一張
    ）等物，其後乙○○隨即於同日下午十四時五分，自願引導
    警方前往其位在臺中市○○路三六五巷四○號二樓之租住處
    搜索，當場另扣得其所有並供上開販賣第一級毒品海洛因、
    第二級毒品甲基安非他命秤重所用之小型磅秤一台、其所有
    預備供分裝購入之第一級毒品海洛因以供販賣之夾鏈袋二大
    包（內裝有數個小型夾鏈袋，均為新品）、以及其所有並供
    聯絡販賣第一級毒品海洛因與第二級毒品甲基安非他命所用
    之ＩＲＤ廠牌行動電話一具（內含門號000000000
    0號ＳＩＭ卡一張），暨不詳姓名、年籍與住居所綽號「阿
    清」之成年男子所有之ＯＫＷＡＰ廠牌行動電話一具（內含
    門號0000000000號ＳＩＭ卡一張）、ＭＯＴＯＲ
    ＯＬＡ廠牌行動電話一具（內含門號0000000000
    號ＳＩＭ卡一張）等物。
五、案經臺中市警察局第二分局報請臺灣臺中地方法院檢察署檢
    察官偵查起訴。
    理  由
壹、有關證據能力部分：
一、按「被告以外之人於偵查中向檢察官所為之陳述，除顯有不
    可信之情況者外，得為證據」，此於刑事訴訟法第一百五十
    九條之一第二項定有明文。本案證人施文聰、楊子鋒、戴文
    冠、周俊雄、曹毅成、張宗能等人於檢察官偵訊時所為之下
    列經本院所引用之證詞，在其等陳述之前，檢察官均有向其
    等告知具結之義務及偽證之處罰，並命上開證人朗讀結文後
    具結附卷，衡情證人施文聰、楊子鋒、戴文冠、周俊雄、曹
    毅成、張宗能等人自必慎言以免觸犯偽證罪。而本案上訴人
    即被告乙○○（以下簡稱為被告）及其選任辯護人於本院前
    審與本案審理時，亦均未主張或釋明證人施文聰、楊子鋒、
    戴文冠、周俊雄、曹毅成、張宗能等人在檢察官偵訊時所為
    之陳述，究有如何之「顯有不可信之客觀情況」，並提供相
    關證據以供本院得以即時調查。依據卷內證據，本院亦認無
    此「顯有不可信之情況」之情形。則證人施文聰、楊子鋒、
    戴文冠、周俊雄、曹毅成、張宗能等人在檢察官偵訊時經具
    結之後所為之下列經本院所引用之證詞，自得為證據，而有
    證據能力。至於其中證人張宗能在檢察官偵訊時所為之陳述
    （指已具結者），與上開證人嗣後在原審法院審理時所為之
    證述，其內容雖有不相同及矛盾之處，但此與證人張宗能於
    檢察官訊問而為陳述當時之週遭客觀情況，是否有「顯有不
    可信之情況」無關，此部分何者可信，係屬法院採證之問題
    ，尚無從據此而認定其在檢察官訊問當時所為之證詞不具證
    據能力，應併予敘明。
二、次按所謂被告以外之人於審判外之陳述，係指被告以外之人
    就其曾經參與或見聞之事實，事後追憶並於審判外為陳述者
    而言。如被告以外之人係被告犯罪之共同正犯、共犯、相對
    人、被害人或其他關係人，而於被告實行犯罪行為時與被告
    為言詞或書面對談，且其對話之本身即係構成被告犯罪行為
    之部分內容者，因非屬其事後就曾經與聞之事實所為之追憶
    ，自與審判外之陳述有間，二者不容混淆。又國家基於犯罪
    偵查之目的，對被告或犯罪嫌疑人進行通訊監察，乃係以監
    控與過濾受監察人通訊內容之方式，蒐集對其有關之紀錄，
    並將該紀錄予以查扣，作為認定犯罪與否之證據，屬於刑事
    訴訟上強制處分之一種，而監聽係通訊保障及監察法（下稱
    ：通保法）第十三條第一項所定通訊監察方法之一，司法警
    察機關依法定程序執行監聽取得之錄音，係以錄音設備之機
    械作用，真實保存當時通訊之內容，如通訊一方為受監察人
    ，司法警察在監聽中蒐集所得之通訊者對話，若其通話本身
    即係被告進行犯罪中構成犯罪事實之部分內容，則依前開說
    明，自與所謂「審判外之陳述」無涉，應不受傳聞法則之規
    範，當然具有證據能力。至司法警察依據監聽錄音結果予以
    翻譯而製作之監聽譯文，屬於文書證據之一種，於被告或訴
    訟關係人對其譯文之真實性發生爭執或有所懷疑時，法院固
    應依刑事訴訟法第一百六十五條之一第二項規定，以適當之
    設備，顯示該監聽錄音帶之聲音，以踐行調查證據之程序，
    俾確認該錄音聲音是否為通訊者本人及其內容與監聽譯文之
    記載是否相符；或傳喚該通訊者；或依其他法定程序，為證
    據調查。倘被告或訴訟關係人對該通訊監察譯文之真實性並
    不爭執，即無勘驗辨認其錄音聲音之調查必要性，法院於審
    判期日如已踐行提示監聽譯文供當事人辨認或告以要旨，使
    其表示意見等程序並為辯論者，其所為之訴訟程序即無不合
    （最高法院九十七年度台上字第五九四○號判決意旨參見）
    。再按有事實足認被告或犯罪嫌疑人有最輕本刑為三年以上
    有期徒刑之罪嫌，並危害國家安全或社會秩序情節重大，而
    有相當理由可信其通訊內容與本案有關，且不能或難以其他
    方法蒐集或調查證據者，得發通訊監察書。前項通訊監察書
    ，偵查中由檢察官依司法警察機關聲請或依職權以書面記載
    第十一條之事項，並敘明理由、檢附相關文件，聲請該管法
    院核發。又除法律另有規定外，實施刑事訴訟程序之公務員
    因違背法定程序取得之證據，其有無證據能力之認定，應審
    酌人權保障及公共利益之均衡維護。通訊保障及監察法第五
    條第一項第一款、第二項及刑事訴訟法第一百五十八條之四
    分別定有明文。本案下列經本院所引用有關被告所使用00
    00000000號電話之監聽錄音，業經臺灣臺中地方法
    院於九十七年六月五日核准在案，有詳載案由、監察電話、
    對象及時間等之臺灣臺中地方法院通訊監察書、電話附表等
    附卷可參（詳見本院前審卷第一二五至一二七頁），係依法
    所為之監聽；況審酌電話監聽侵害被告權益之種類及輕重、
    對於被告訴訟上防禦不利益之程度、犯罪所生之危害或實害
    等情形，兼顧人權保障及公共利益之均衡維護，亦堪認本案
    此部分電話監聽合於比例原則。再就上開通訊監察經司法警
    察依據監聽錄音結果予以翻譯而製作之卷內監聽譯文，經本
    院於審理期日踐行調查證據程序，無論是檢察官，或是被告
    或是被告之選任辯護人，均對上開譯文之真實性並不爭議。
    則依據上開說明，本案下列所引用之通訊監聽譯文，應堪認
    定具有證據能力。
三、又按刑事訴訟法第一百五十九條之五第二項所定：「當事人
    、代理人或辯護人於法院調查證據時，知有第一百五十九條
    第一項不得為證據之情形，而未於言詞辯論終結前聲明異議
    者，視為有前項之同意」，乃係基於證據資料愈豐富，愈有
    助於真實發現之理念，酌採當事人進行主義之證據處分權原
    則，並強化言詞辯論主義，透過當事人等到庭所為之法庭活
    動，在使訴訟程序順暢進行之要求下，承認傳聞證據於一定
    條件內，得具證據適格。此種「擬制同意」，因與同條第一
    項之明示同意有別，實務上常見當事人等係以「無異議」或
    「沒有意見」表示之，斯時倘該證據資料之性質，已經辯護
    人閱卷而知悉，或自起訴書、原審判決書之記載而了解，或
    偵、審中經檢察官、審判長、受命法官、受託法官告知，或
    被告逕為認罪答辯或有類似之作為、情況，即可認該相關人
    員於調查證據之時，知情而合於擬制同意之要件（最高法院
    九十六年度臺上字第四一七四號判決意旨參見）。經查，本
    判決下列所引用之各該被告以外之人於審判外之陳述（含證
    人施文聰、楊子鋒、戴文冠、周俊雄、曹毅成、張宗能等人
    之警詢筆錄，及搜索扣押筆錄、扣押物品目錄表、同意搜索
    證明書、函文等文件資料之書面陳述），檢察官、被告及其
    選任辯護人等於本院準備程序及審判期日中均未對此部分之
    證據表示意見，且迄至言詞辯論終結前亦未聲明異議，本院
    審酌上開證據資料製作時之情況，尚無違法不當及證明力明
    顯過低之瑕疵，認為以之作為證據應屬適當，則依據刑事訴
    訟法第一百五十九條之五規定，本院下列引用之前揭證據等
    （含證人施文聰、楊子鋒、戴文冠、周俊雄、曹毅成、張宗
    能等人之警詢筆錄，搜索扣押筆錄、扣押物品目錄表、同意
    搜索證明書、函文等文件資料之書面陳述），均應認有證據
    能力（其中關於證人張宗能之警詢筆錄部分，除因上開情形
    而可認定具有證據能力之外，此部分陳述同具有刑事訴訟法
    第一百五十九條之二所規定得為證據之情形，此部分理由另
    如後述）
四、至卷附之查獲現場照片、查扣物品照片等照片，均係屬機械
    性紀錄特徵，也就是認識對象的是照相鏡頭，透過鏡頭形成
    的畫面映寫入膠卷或特定儲存設備內（如記憶卡），然後還
    原於照相紙上，故照相及攝影中不含有人的供述要素，再現
    實情形與作為傳達結果的照相，在內容上的一致性是透過機
    械的正確性來加以保障的，在照相中並不存在人對現實情形
    的知覺、記憶，在表現時經常可能發生的錯誤（如知覺的不
    準確、記憶隨時間推移而發生的變化、遺忘），故照相當然
    是非供述證據，並無傳聞法則之適用，惟上開照片既係透過
    相機拍攝後所得，且與本案犯罪事實具有關聯性，且被告及
    其選任辯護人對於卷內所附之上揭各該照片亦均未表示異議
    主張係執法人員違法取得，經查又無不得作為證據之事由，
    依法自得作為證據，而有證據能力。
五、又本案經警於九十七年八月三日下午十三時四十分許，在臺
    中市○○路三六五巷四○號前，將乙○○拘提到案時當場在
    其身上所查獲之第一級毒品海洛因八包（驗餘合計淨重六．
    三一公克，空包裝總重二．○五公克，純度２９．５８％，
    純質淨重一．八七公克）、第二級毒品甲基安非他命一包（
    含外包裝袋一個，驗餘淨重○．八五八五公克、驗前淨重○
    ．八六○一公克）、現金十萬元及ＢＥＮＱ廠牌行動電話一
    具（內含門號0000000000號ＳＩＭ卡一張）；及
    於同日下午十四時五分，被告自願引導警方前往其位在臺中
    市○○路三六五巷四○號二樓之租住處搜索，當場另扣得小
    型磅秤一台、夾鏈袋二大包（內裝有數個小型夾鏈袋，均為
    新品）、ＩＲＤ廠牌行動電話一具（內含門號000000
    0000號ＳＩＭ卡一張）及ＯＫＷＡＰ廠牌行動電話一具
    （內含門號0000000000號ＳＩＭ卡一張）、ＭＯ
    ＴＯＲＯＬＡ廠牌行動電話一具（內含門號0000000
    000號ＳＩＭ卡一張）等物品，均非屬供述證據而無傳聞
    法則之適用。經查本案上開扣案物品，既均係依法定程序合
    法（即同意搜索）所扣得，且查無其他證據足以證明係執法
    人員以違法手段所取得，亦與本案均具有關聯性，自當具有
    證據能力。
六、再按法院或檢察官得囑託醫院、學校或其他相當之機關、團
    體為鑑定，或審查他人之鑑定，並準用第二百零三條至第二
    百零六條之一之規定（不包括第二百零二條囑託個人鑑定時
    應命鑑定人於鑑定前具結之規定），而鑑定之經過及其結果
    ，應命鑑定人以言詞或書面報告，刑事訴訟法第二百零八條
    第一項前段及第二百零六條第一項分別定有明文。另現行刑
    事訴訟法關於鑑定之規定，除選任自然人充當鑑定人外，另
    設有囑託機關鑑定制度。依刑事訴訟法第一百九十八條、第
    二百零八條之規定，不論鑑定人或鑑定機關、團體，固均應
    由法院、審判長、受命法官或檢察官視具體個案之需要而為
    選任、囑託，並依同法第二百零六條之規定，提出言詞或書
    面報告，始符合同法第一百五十九條第一項所定得作為證據
    之「法律有規定」之情形，否則所為之鑑定，仍屬傳聞證據
    。然於司法警察機關調查中之案件，為因應實務上，或因量
    大、或有急迫之現實需求，併例行性當然有鑑定之必要者，
    例如毒品之種類與成分、尿液之毒品反應，或者槍、彈有無
    殺傷力等鑑定，基於檢察一體原則，得由該管檢察長對於轄
    區內之案件，以事前概括選任鑑定人或囑託鑑定機關、團體
    之方式，俾便轄區內之司法警察官、司法警察對於調查中之
    此類案件，得即時送請先前已選任之鑑定人或囑託之鑑定機
    關、團體實施鑑定，以求時效（見法務部九十二年九月一日
    法檢字第０９２００３５０８３號函參照，刊載於法務部公
    報第３１２期）。此種由檢察機關概括選任鑑定人或概括囑
    託鑑定機關、團體，再轉知司法警察官、司法警察於調查犯
    罪時參考辦理之作為，法無明文禁止，係為因應現行刑事訴
    訟法增訂傳聞法則及其例外規定之實務運作而為。此種由司
    法警察官、司法警察依檢察官所概括選任之鑑定人或囑託鑑
    定機關、團體所為之鑑定結果，與檢察官選任或囑託為鑑定
    者，性質上並無差異，同具有證據能力。又法律已原則規定
    為有證據能力者，倘為當事人所不爭執者，即無贅敘說明其
    為有證據能力之必要。本件卷附之法務部調查局濫用藥物實
    驗室鑑定書及行政院衛生署草屯療養院所出具之鑑定書等，
    係各該局、院執行毒品鑑定公務所出具之書面鑑定報告，依
    據刑事訴訟法第一百五十九條之立法理由及同法第二百零六
    條規定，復審酌毒品鑑定報告均係由專業機關人員本於其專
    業知識及儀器所作成，又上開鑑定書與本案之事實均具有關
    聯性，是可認上開鑑定書均具有證據能力。
七、末按被告（此不同於被告以外之人）之自白，非出於強暴、
    脅迫、利誘、詐欺、疲勞訊問、違法羈押或其他不正之方法
    ，且與事實相符者，得為證據，刑事訴訟法第一百五十六條
    第一項定有明文。本案被告於警詢、檢察官偵查中、原審法
    院為羈押訊問時、原審及本院審理時所為之自白（包括部分
    自白）部分，被告及其選任辯護人於本院審理辯論終結前均
    未提出其他可供證明被告下列經本院所引用之於警詢、檢察
    官偵查中、原審法院為羈押訊問時、原審及本院審理時所為
    之自白（包括部分自白）部分，究有如何之遭受「強暴、脅
    迫、利誘、詐欺、疲勞訊問、違法羈押或其他不正之方法」
    始為自白之證據，以供本院得以即時調查審認，並參酌上開
    所述非屬於供述證據部分之證據及通訊監聽錄音譯文等，均
    足認被告下列經本院所引用之於警詢、檢察官偵查中、原審
    法院為羈押訊問時、原審及本院審理時所為之自白（包括部
    分自白）部分，其與事實相符者，依法自得為證據。
貳、事實認定部分
甲、販賣第一級毒品海洛因部分：
一、本案被告對於上揭販賣第一級毒品海洛因共計十四次牟利，
    總計得款一萬五千九百元之犯行，已據其分別於警、偵訊中
    ，及於原審法院、本院前審與本院本案審理時，均坦承不諱
    。核與證人施文聰、曹毅成、周俊雄、戴文冠、楊子鋒等人
    分別於警詢或偵查中所陳述及證述之情節相符。且檢察官於
    偵查時亦對被告販賣第一級毒品海洛因之次數，對被告及證
    人施文聰、曹毅成、周俊雄、戴文冠、楊子鋒等人多方詳為
    訊問求證以為確認（證人楊子鋒部分，見九十七年度偵字第
    一八三四○號卷第一八六至一八七頁；證人曹毅成部分，見
    第一九八至一九九頁；證人戴文冠部分，見第二一一至二一
    二頁；證人施文聰部分，見第二二三至二二四頁；證人周俊
    雄部分，見第二八○至二八三頁），並有被告所有供販賣第
    一級毒品海洛因所使用之小型磅秤一台（供秤重分裝用）、
    、ＩＲＤ廠牌行動電話一具（內含門號000000000
    0號ＳＩＭ卡一張，供聯絡交易事宜所用）及預備供分裝購
    入之第一級毒品海洛因以供販賣之夾鏈袋二大包（內裝有數
    個小型夾鏈袋，均為新品）等物扣案足資佐證；及有現場查
    獲暨扣案物品等照片共計十張（見九十七年度偵字第一八三
    四○號卷第一四九至一五三頁）、被告所使用000000
    0000行動電話與施文聰、曹毅成、周俊雄、戴文冠、楊
    子鋒等人通話之監聽譯文（因無法各別列出用以明確證明每
    一單一犯罪之交易時間、金額及地點，故有關此部分監聽譯
    文之內容，其證據之證明力僅能用以證明被告確有與施文聰
    、曹毅成、周俊雄、戴文冠、楊子鋒等人通話，並據以間接
    證明證人所證有與被告聯絡乙節屬實）等附卷可稽。足證被
    告前開販賣第一級毒品海洛因之自白核與事實相符，自得採
    為認定犯罪之依據。雖被告嗣後曾於本院前審審理時，又就
    販賣第一級毒品海洛因予周俊雄共計七次部分，改辯稱：伊
    只有賣給周俊雄二、三次而已，伊以前不知道一罪一罰那麼
    重才全部承認云云。然本案公訴人於起訴時即已於起訴書載
    明：「又被告多次販賣第一級毒品海洛因之行為，其犯罪行
    為時均係於九十五年七月一日修正公布刑法施行日之後，請
    予分論併罰之」，甚且於原審判決後被告更已知悉販賣毒品
    罪係採一罪一罰，衡以被告於本院前審初仍係坦承販賣第一
    級毒品海洛因予周俊雄七次，堪認被告嗣後就此部分翻異前
    詞，係圖卸部分刑責之詞。被告於本院本案審理時，亦再坦
    承確有販賣第一級毒品海洛因予周俊雄七次無誤，足證被告
    於本院前審審理時所辯上情，不足採信，併予敘明。
二、又被告除於本院前審審理時當庭自白稱：「（審判長問：以
    上販賣海洛因，利潤多少？）如果我買入的價額是一千元，
    我從中拿取差不多三百元數量的海洛因自行吸用，其他的就
    以一千元的價額賣給他人。如果我買入的價額是二千元，我
    從中拿取差不多六百元數量的海洛因自行吸用，其他的就以
    二千元的價額賣給他人」等語（見本院前審卷宗第一九三頁
    ）之外，其於本院本案審理時，亦再坦承確有上開營利之情
    無誤。益見被告就販賣第一級毒品海洛因部分確有營利之犯
    意及行為無訛。
三、綜上理由，本案被告上開販賣第一級毒品海洛因之犯行，其
    犯罪事證明確，被告上開告販賣第一級毒品海洛因之犯行均
    堪認定。
乙、販賣第二級毒品甲基安非他命部分：
一、本案被告在本院審理時，否認其有上開販賣第二級毒品甲基
    安非他命一次給證人張宗能之犯行，並辯稱：伊認識張宗能
    ，但未曾與張宗能同事過，九十七年六月七日張宗能雖曾與
    伊電話聯絡，並問伊要不要過去，但伊說沒空，自該日之後
    伊即未再與張宗能見面，伊並未於九十七年六月七日將二千
    元之甲基安非他命賣給張宗能等語。
二、第查：
（一）本案被告於九十七年八月四日經司法警察調查時，原係供
      稱：「你是否認識張宗能，是何關係？有無仇恨及債務糾
      紛？）不認識，沒有仇恨及債務糾紛」、「（你是否有販
      賣第二級毒品安非他命給張宗能？）沒有」等語（見一八
      三四○號偵卷一第一五頁）；繼於同日經檢察官偵訊時，
      則係供稱：「我沒有賣安非他命給綽號【張仔】之張宗能
      」之情（見同上偵卷一第二八九頁）；又於同月七日經檢
      察官偵訊時，被告則係供稱：「（你於何時、地販賣何毒
      品給綽號【張仔】之張宗能？）我要看相片，才知道有無
      賣毒品給他」等語（見一八三四○號偵卷二第二頁，又在
      當日偵訊期日，檢察官嗣並未提示張宗能之相片給被告辨
      認，故被告應無在此次偵訊期日承認販賣第二級毒品甲基
      安非他命給證人張宗能之情形，至於被告在該次偵訊期日
      嗣後所供：對於販賣毒品認罪等語，如與當日偵訊筆錄前
      後比對，應僅係對於販賣第一級毒品海洛因部分，為認罪
      之陳述）；嗣在原審法院審理期間，被告原係辯稱：「（
      對檢察官起訴事實六記載之時間及地點以新台幣二千元代
      價販賣第二級毒品甲基安非他命計一次予張宗能有何意見
      ？是否認罪？）我否認，我也不認識他，如果他說我是販
      賣第一級毒品海洛因給他這還有可能，但是他說我販賣第
      二級毒品甲基安非他命給他，這是不可能的」云云（見原
      審卷第一六頁），但其後則改為：「庭呈刑事自白狀一份
      ，我現在改為承認我有販賣予張宗能甲基安非他命，不用
      再傳喚證人張宗能」、「（對於檢察官起訴之犯罪事實）
      沒有意見，我全部承認」之認罪陳述（見原審卷第二七頁
      ），惟在原審法院之二次審理期日，被告則又先後改稱：
      「我沒有拿過安非他命給證人（張宗能）」、「我不認識
      張宗能」等語（見原審卷第五七、六九頁）；其後在本院
      前審理期間，被告或為：「我沒有販賣第二級毒品」、「
      （對原審判決所認定之犯罪事實）沒有意見」之歧異陳述
      （見本院前審卷第四二、四三頁），或辯稱：「張宗能那
      天打電話給我，問我說我有沒有空要去大里那裡，我說沒
      有空，以後就沒有跟他聯絡過」等情（見本院前審卷第一
      九四頁）。綜觀被告之上開供述，不僅就其先前是否與證
      人張宗能認識乙情，被告之前後供述不一，即就其是否有
      販賣甲基安非他命給證人張宗能部分，被告之供述亦有兩
      歧。按被告確曾於九十七年六月七日十六時二十八分，以
      其持用之0000000000號行動電話與持用000
      0000000號行動電話之證人張宗能通聯，此情除經
      被告在本院前審及本案審理時坦白承認之外，並有上開通
      訊監察譯文一件在卷可稽（見一八三四○號偵卷卷一第六
      一頁）。二人既有以上開行動電話通聯，無論其等二人是
      否係工廠之前後期同事（此係證人張宗能在原審之證詞）
      ，其等二人在為上開通聯之前確已認識，此情即無疑義；
      則被告辯稱伊不認識證人張宗能云云，此部分所辯即難認
      屬真實。又依據上開通訊監察譯文，顯示被告與證人張宗
      能曾為：「Ａ（即被告）：喂」、「Ｂ（即證人張宗能）
      ：你在大里這邊嗎？」、「Ａ：沒有」、「Ｂ：你什麼時
      候會過來」、「Ａ：我現在在忙」、「Ｂ：那你有過來打
      給我」、「Ａ：我現在在追東西」、「Ｂ：我要拿錢給你
      」、「Ａ：那個沒關係」、「Ｂ：好」等等對話（見一八
      三四○號偵卷卷一第六一頁），足證證人張宗能證稱其有
      要交付金錢給被告乙情，信而有徵，應屬實在。反之，被
      告則迄未能就證人張宗能何以要與伊見面，及何以要交付
      金錢給伊之原因，為任何解釋，其辯詞自非若證人張宗能
      之證詞可信。
（二）又本案證人張宗能就其是否曾經向被告購買過甲基安非他
      命，曾在警、偵、審中為下列之證詞，茲分述如下：
  １、證人張宗能於九十七年八月四日在司法警察調查時，係陳
      述：「我所使用的電話為台灣大哥大，門號為00000
      00000，該電話的申辦人和使用人都是我本人」、「
      （你有無施用、吸食毒品？施用何種毒品？）有，最近一
      次是在九十七年七月三十一日七時許在臺中縣大里市○○
      路二六巷一號旁吸食安非他命（應係甲基安非他命之誤，
      下同）毒品，我是將安非他命毒品放置於燈泡加熱，隔水
      過濾後吸食之方式施用」、「（你所施用之毒品來源為何
      ？）我是打電話向一名綽號【阿財】之男子購買，我們相
      約在台中市○○路天橋附近的大樓騎樓下，我是新台幣二
      千元之價錢向其購買安非他命毒品，我只向他買過一次」
      、「（你如何與綽號「阿財」之男子聯繫？聯繫電話為何
      ？）我們都是以電話聯繫，他的電話是00000000
      00」、「（指認犯罪嫌疑人紀錄表共六張照片）編號５
      之男子就是【阿財】」、「（警方現在提示乙○○之戶籍
      資料及刑事檔案照片供你指認，該名男子是否即為上述供
      述、指認之男子？）是」、「（你與乙○○是何關係？有
      無仇隙、糾紛？）以前工作時認識的朋友，沒有仇隙、糾
      紛」、「（你於何時開始向乙○○購買毒品？）我只有向
      乙○○購買過一次，就是在今年的六月七日左右吧」、「
      （你以何代價向乙○○購買何種毒品？）我是以新台幣二
      千元向乙○○購買安非他命毒品」、「只購買過一次」、
      「（你向乙○○購買毒品交易方式為何？）我會先打電話
      給他，再跟他約定時間地點見面，他會先當場拿毒品給我
      ，事後再約定時間地點交錢給他」等語（見一八三四○號
      偵卷卷一第五三、五四頁）
  ２、證人張宗能於九十七年八月四日經檢察官偵訊時，係證稱
      ：「（安非他命來源？）跟綽號【阿財】之成年男子購買
      的，我跟綽號【阿財】之成年男子購買一次二千元的安非
      他命，我於九十七年六月間，在台中市○○路憲兵隊旁的
      陸橋下，向綽號【阿財】之成年男子購買二千元的安非他
      命」、「（你如何跟綽號【阿財】之成年男子聯絡購買安
      非他命？）我用我的手機0000000000打綽號【
      阿財】之成年男子的手機，聯絡購買安非他命」、「（你
      的綽號？）【阿財】都叫我【張仔】，我也向【阿財】自
      稱【張仔】」、「（提示九十七年六月七日十六時二十八
      分通訊監察譯文，這是否你撥打給【阿財】的電話？）是
      。當天我打電話給【阿財】，是要問【阿財】那裡有無安
      非他命，當天我跟【阿財】購買二千元的安非他命，他在
      台中市○○路憲兵隊的陸橋下將安非他命賣給我」、「（
      提示九十七年八月四日上午九時警方所製作照片六張，問
      ：綽號【阿財】之成年男子有可能在裏面，有可能不在裏
      面，不要用猜，誰是賣你安非他命之綽號【阿財】之成年
      男子？）我確定編號５號之男子（即乙○○）就是賣我安
      非他命之綽號阿財之成年男子，照片看得很清楚」、「（
      你跟綽號阿財之成年男子有無仇恨糾紛？）沒有」、「沒
      有（誣指陷害他人）」、「（以上陳述是否實在？是否出
      於自由意志？）是，是」等情（見同上偵卷第二六七、二
      六八頁）。
  ３、證人張宗能其後在原審法院審理時，經實施交互詰問，係
      證稱：「（辯護人問：你有無使用毒品？）有，我施用安
      非他命」、「（辯護人問：今年六月間你是否在臺中市○
      ○路之憲兵隊旁之天橋下跟人家買安非他命？）不是買，
       是合資買的，要四千元而我出二千元」、「（辯護人問
      ：你跟誰合資？）阿財，之前我不知道其本名，現在我知
      道他叫乙○○」、「（辯護人問：你所指的乙○○就是在
      庭被告？）對」、「（辯護人問：你在今年八月四日檢察
      官偵訊中，你為何會說跟綽號阿財的成年男子購買？）我
      是出二千元跟他一起購買」、「（辯護人：請提示九十七
      年八月四日證人的筆錄，第一頁倒數第四行，問：檢察官
      問你說安非他命的來源等語，你說你在臺中市○○路之憲
      兵隊旁之天橋下向綽號阿財的成年男子購買安非他命，有
      無此事？）壹包要四千元，之前我要拿二千元給他，當天
      他在臺中市○○路之憲兵隊旁之天橋下拿甲基安非他命給
      我」、「（辯護人問：錢是什麼時候交給被告？）前一天
      或前二天」、「（辯護人問：你怎麼知道要跟被告合資買
      第二級毒品甲基安非他命？）之前在路上有遇到過」、「
      （辯護人問：你之前是否認識被告？）認識，我跟他在工
      廠認識，我們是前後期同事」、「（辯護人問：為何在路
      上遇到被告會知道要買第二級毒品甲基安非他命要找被告
      合資？）因為我們一起用過」、「（你們用合資購買第二
      級毒品甲基安非他命的方式幾次？）一次」、「（檢察官
      問：你之前有觀察勒戒或強制戒治過？）八十九年有勒戒
      過」、「（檢察官問：那次毒品為何？）第二級毒品甲基
      安非他命」、「（檢察官問：最近有無接受採尿檢驗？）
      八月時有，結果是有施用第二級毒品安非他命陽性反應」
      、「（檢察官問：驗尿結果為第二級毒品甲基安非他命或
      是安非他命？）我不知道，只知道是二級」、「（檢察官
      問：你總共與被告合資過一次，是否是指六月份？）是的
      」、「（檢察官問：這次你們合資買多少毒品安非他命？
      ）四千元」、「（檢察官問：四千元可以買多少第二級毒
      品安非他命？）我不知道」、「（檢察官問：買到的安非
      他命你可以分到多少？）壹小包，重量我不了解」、「（
      檢察官問：這次你怎樣跟被告聯絡購買安非他命？）用電
      話，我先打給被告，他說現在沒有地方買，如果要買的話
      ，可能一次要買四千元，所以我們各人要出二千元，於是
      我打電話當天我就拿二千元給他」、「（你當天在何時拿
      二千元給被告？）早上打電話，中午在臺中市○○路與南
      京路之憲兵隊旁之天橋下就拿錢給他」、「（檢察官問：
      你拿錢給他，他是否當場給你毒品？）沒有，等一、二天
      」、「（檢察官問：你怎麼拿到毒品？）等一、二天傍晚
      他打電話給我說有拿到毒品，叫我過去臺中市○○路之憲
      兵隊旁之天橋下（即同一地點）拿」、「（檢察官問：見
      面時，他拿出幾包安非他命？）壹包」、「（檢察官問：
      他拿給你的那包是否全部給你？）直接全部都給我」、「
      （檢察官問：被告的安非他命來源為何？）我不了解」、
      「（檢察官問：被告他何時去買安非他命？）我不知道」
      、「（檢察官問：他去那裡購買安非他命？）我不知道」
      、「（檢察官問：他跟人家買多少毒品？）我不知道」、
      「（受命法官問：你在警詢、偵訊所述是否實在？）實在
      」、「（受命法官問：你的警詢筆錄及偵訊筆錄你是否都
      有看過才簽名？）有」、「（受命法官問：你今天證述為
      何與你的警詢、偵訊筆錄不同？）應該一樣，他們只是沒
      有問我總共多少錢」、「（受命法官問：你在警詢、偵訊
      都沒有提到與被告合資購買第二級毒品甲基安非他命？）
      我們確實一起合資，我拿了二千元給被告，被告拿壹包毒
      品給我，但是警察與檢察官都沒有問我這一點」、「（被
      告問：你何時有拿二千元給我？）我真的有拿二千元給你
      ，要你買安非他命」等語（見原審卷宗第五四至五七頁）
  ４、按證人之陳述有部分前後不符，或相互間有所歧異時，或
      因記憶淡忘、或因事後迴護被告、或因其他事由所致，究
      竟何者為可採，法院仍得本其自由心證予以斟酌，非謂一
      有不符或矛盾，即應認其全部均為不可採信；尤其關於行
      為動機、手段及結果等之細節方面，證人之證言，有時亦
      有予渲染之可能；然其基本事實之陳述，若果與真實性無
      礙時，則仍非不得予以採信（最高法院七十四年臺上字第
      一五九九號判例要旨、九十年度臺上字第六○七八號判決
      要旨參照）；況認事採證、證據之取捨及證據證明力（此
      與證據能力不同）之判斷，俱屬事實審法院之職權，苟無
      違證據法則，自不能指為違法；是供述證據前後雖有差異
      或矛盾，事實審法院非不可本於經驗及論理法則，斟酌其
      他情形，作合理之比較，定其取捨；其就供述證據之一部
      ，認為真實者，予以採取，亦非法則所不許。因之，證人
      供述之證據，前後縱有差異，事實審法院依憑證人前後之
      供述證據，斟酌其他證據（包括直接、間接及補充證據）
      ，本於經驗法則與論理法則，取其認為真實之一部，作為
      論罪之證據，自屬合法（最高法院九十年度臺上字第六九
      四三號判決要旨參照）。再按非法販賣海洛因、甲基安非
      他命等毒品之交易型態，有所謂「大盤」、「中盤」或「
      小盤」之分。其中「大盤」或「中盤」者，倘時機掌握得
      宜，或可查獲電子秤、帳冊、分裝袋等販賣工具，且因購
      買者眾，一旦事發，必有多數知情或買受人等可為證人。
      然在「小盤」與「偶發」之零星交易，因係一手交錢，一
      手交貨，交易方法簡單，對象不多，無須使用任何販賣工
      具，亦無記載帳冊之必要。此種交易方式，因交易時間短
      暫過程隱密，未必有第三者知悉其情事，且茍非警方事先
      獲知情報，甚難於交易現場當場查獲。法院固不應僅憑購
      買者片面之指證，據以認定被告之非法販賣毒品之犯行，
      然購買者之指證在證據法則上既屬「人證」之一種，與被
      告之自白不得作為認定事實唯一證據之情形不同，如購買
      者之指證並無矛盾或瑕疵，亦未違背經驗法則與論理法則
      時，自不應僅因無法查得其他直接佐證，即對購買毒品者
      所為對販毒者不利之指證，全然捨棄不採（最高法院九十
      三年度臺上字第五七四二號判決意旨參見）。經查，本案
      綜觀證人張宗能之上開證詞，其在警、偵、審中，均明確
      證述確有交付二千元給被告，及在台中市○○路（憲兵隊
      附近）陸橋附近的大樓騎樓下，向被告收受甲基安非他命
      一包，並已供己施用之情事。證人張宗能在警、偵訊中，
      並均明確證述其係以二千元之代價，向被告購買上開甲基
      安非他命一包。雖在原審法院審理時，證人張宗能經被告
      之辯護人詰問，改稱係出資二千元與被告合資購買。但證
      人張宗能在原審法院訊問時，既然坦承：「（受命法官問
      ：你在警詢、偵訊所述是否實在？）實在」、「（受命法
      官問：你的警詢筆錄及偵訊筆錄你是否都有看過才簽名？
      ）有」等語，而證人張宗能在警、偵訊時所陳證：「我是
      打電話向一名綽號【阿財】之男子購買，我們相約在台中
      市○○路天橋附近的大樓騎樓下，我是新台幣二千元之價
      錢向其購買安非他命毒品」、「（安非他命來源？）跟綽
      號【阿財】之成年男子購買的，我跟綽號【阿財】之成年
      男子購買一次二千元的安非他命，我於九十七年六月間，
      在台中市○○路憲兵隊旁的陸橋下，向綽號【阿財】之成
      年男子購買二千元的安非他命」等語，其語意與「合資向
      他人購買」迥不相同，而甲基安非他命之分裝並非難事，
      其販賣亦以一包一、二千元為常態，難認有一次須要購買
      四千元才願意販賣之情，再徵之證人張宗能經檢察官詰問
      時，所證稱：「（檢察官問：他拿給你的那包是否全部給
      你？）直接全部都給我」、「（檢察官問：被告的安非他
      命來源為何？）我不了解」、「（檢察官問：被告他何時
      去買安非他命？）我不知道」、「（檢察官問：他去那裡
      購買安非他命？）我不知道」、「（檢察官問：他跟人家
      買多少毒品？）我不知道」等情，證人張宗能在原審法院
      審理時，證稱：伊係出資二千元與被告合資購買甲基安非
      他命云云，堪認係事後迴護被告之詞，為本院本案所不採
      信。而證人張宗能與被告並未結怨，此情業據其證述在卷
      。徵之被告在本案偵、審期間，亦從未指述證人張宗能與
      其有何仇怨之事實，證人張宗此部分證詞應屬可信。證人
      張宗能既與被告並未結怨，其該次被查獲施用毒品甲基安
      非他命依法亦僅會被移送觀察勒戒而無刑責（其前案紀錄
      表見原審卷宗第三三頁），並無供出毒品來源可以減輕刑
      責之問題，則本案自難認定其有構詞誣攀被告之動機。復
      有上開通訊監察譯文可資佐憑，審酌上開證據，本院仍認
      證人張宗能在警、偵訊時，證稱其在與被告為上開行動電
      話之通聯之後，有在台中市○○路（憲兵隊附近）陸橋附
      近的大樓騎樓下，將二千元現金交給被告，嗣後被告亦有
      在相同地點，將其販賣之甲基安非他命一包交付給伊施用
      乙情，應屬真實可信（證人張宗能於司法警察調查時因被
      告未在場，較無利害關係及人情壓力之考量，依據其在原
      審法院之證詞，亦堪認司法警察並未以不正當或非法之方
      法對其取證，則其在司法警察調查時所為之陳述，應堪認
      符「具有較可信之特別情況且為證明犯罪事實之存否所必
      要」之情形）。至於交付現金與甲基安非他命之時間方面
      ，證人張宗能在司法警察調查時，所陳稱：「我會先打電
      話給他，再跟他約定時間地點見面，他會先當場拿毒品給
      我，事後再約定時間地點交錢給他」等語，尚與一般毒品
      交易常情不合，此部分本院仍認以證人張宗能在檢察官偵
      訊時之證詞，為可採信。
（三）另按販賣毒品之所謂販賣行為，係行為人基於營利之目的
      ，而販入或賣出毒品而言。販賣毒品者，其主觀上須有營
      利之意圖，且客觀上有販賣之行為，即足構成，至於實際
      上是否已經獲利，則非所問。即於有償讓與他人之初，係
      基於營利之意思，並著手實施，而因故無法高於購入之原
      價出售，最後不得不以原價或低於原價讓與他人時，仍屬
      販賣行為。必也始終無營利之意思，縱以原價或低於原價
      有償讓與他人，方難謂為販賣行為，而僅得以轉讓罪論處
      （最高法院九十三年度台上字第一六五號刑事判決意旨參
      照）。復衡以近年來毒品之濫用，危害國民健康與社會安
      定日益嚴重，治安機關對於販賣或施用毒品之犯罪行為，
      無不嚴加查緝，各傳播媒體對於政府大力掃毒之決心亦再
      三報導，已使毒品不易取得且物稀價昂，苟被告於有償交
      付甲基安非他命予張宗能之交易過程中無利可圖，縱屬至
      愚，亦無甘冒被取締移送法辦判處重刑之危險而平白從事
      上開甲基安非他命交易之理。是其販入之價格必較其出售
      之價格為低，而有從中賺取買賣價差牟利之意圖及事實，
      應屬合理認定。又販賣毒品甲基安非他命係違法行為，非
      可公然為之，而甲基安非他命亦無公定價格，係可任意分
      裝增減分量，且每次買賣之價格、數量，亦隨時依雙方之
      關係深淺、資力、需求量、對行情之認知、來源是否充裕
      、查緝是否嚴緊、購買者被查獲時供述購買對象之可能風
      險之評估等因素，而異其標準，機動調整，非可一概論之
      。從而販賣之利得，除非經行為人詳細供出各次所販賣之
      毒品之進價及售價，且數量俱臻明確外，實難察得其交易
      實情，然販賣者從價差或量差中牟利，方式雖異，惟其販
      賣行為在意圖營利則屬同一。從而，舉凡有償交易，除足
      以反證其確係另基於某種非圖利本意之關係外，通常尚難
      因無法查悉其精確之販入價格，作為是否高價賣出之比較
      ，諉以無營利之意思而阻卻販賣犯行之追訴。本案被告與
      張宗能交易甲基安非他命係屬有對價之有償行為，且被告
      係專程趕赴雙方約定之地點交付甲基安非他命，倘非有利
      可圖，自無平白甘冒觸犯重罪之風險及負擔往返路程之油
      費，而特意前往約定地點交付甲基安非他命予張宗能之理
      。再徵之被告係因年幼時失學，至年長失業，失慮而沾染
      施用毒品之惡習，又因經濟上無法支應，為牟取販賣毒品
      差價之利益以供支應，才販賣第一級毒品海洛因以營利，
      此情業經其供述在卷；則就第二級毒品甲基安非他命部分
      ，被告自無平白甘冒觸犯重罪之風險，而無償或以販入同
      價轉讓第二級毒品甲基安非他命給非有深交之人施用之理
      。故本案雖因被告否認此部分犯罪，而無從依據其供述而
      得知其販入上開第二級毒品甲基安非他命之數量及價格，
      但被告以二千元對價賣給證人張宗能之第二級毒品甲基安
      非他命一包，應係被告以低於二千元之價格販入，此應屬
      合理可信之認定，足認被告就有對價之交付第二級毒品甲
      基安非他命予張宗能之行為確有營利之意圖與行為甚明，
      係屬販賣行為無誤。
（四）綜上論述，被告就此部分所辯諸情，係事後卸責之砌詞，
      要難採信，此部分事證明確，被告販賣第二級毒品甲基安
      非他命之犯行亦堪認定。
、論罪及法律適用部分
一、按海洛因及甲基安非他命係毒品危害防制條例第二條第二項
    第一、二款所規定之第一、二級毒品，均不得非法持有、販
    賣。又被告行為後，毒品危害防制條例第四條第一、二項之
    販賣第一、二級毒品罪，業經總統於九十八年五月二十日公
    布修正，並自同年五月二十二日起生效（司法院九十八年六
    月二十九日院台廳刑一字第０九八００一四六四三號函參照
    ）。修正後之毒品危害防制條例第四條第一、二項分別規定
    「製造、運輸、販賣第一級毒品者，處死刑或無期徒刑；處
    無期徒刑者，得併科新臺幣二千萬元以下罰金」、「製造、
    運輸、販賣第二級毒品者，處無期徒刑或七年以上有期徒刑
    ，得併科新臺幣一千萬元以下罰金」，與修正前同條例第四
    條第一項係規定「製造、運輸、販賣第一級毒品者，處死刑
    或無期徒刑；處無期徒刑者，得併科新臺幣一千萬元以下罰
    金」、「製造、運輸、販賣第二級毒品者，處無期徒刑或七
    年以上有期徒刑，得併科新臺幣七百萬元以下罰金」之規定
    相互比較，關於該罪主刑部分，修正後之規定均非較有利於
    被告。惟修正後即現行毒品危害防制條例第十七條第二項增
    訂：「犯第四條至第八條之罪於偵查及審判中均自白者，減
    輕其刑」，而修正前之毒品危害防制條例則無此項規定。本
    案被告就其所犯之施用第一級毒品罪，有於偵查及審判中均
    自白之情形，是經綜合比較整個修正結果，仍以修正後即現
    行毒品危害防制條例之規定較有利於被告；則依刑法第二條
    第一項但書之規定，被告於本案所犯之施用第一級毒品罪，
    即應依據修正後即現行毒品危害防制條例之規定論處。至於
    被告所犯之施用第二級毒品罪部分，其雖曾在原審一度自白
    犯罪，但其在偵查中並無自白此部分犯罪之情形（理由已如
    前述），自無因於偵查及審判中均自白，而應減輕其刑之情
    形，則被告此部分所犯，仍以適用修正前毒品危害防制條例
    之規定較有利於被告。是核被告所為：
（一）關於附表編號一至十四所示部分，均係犯修正後即現行毒
      品危害防制條例第四條第一項之販賣第一級毒品既遂罪。
      至於被告為販賣而持有第一級毒品海洛因之行為，已被其
      販賣第一級毒品海洛因之高度行為所吸收，均不另論罪。
（二）關於附表編號十五所示部分，則係犯修正前毒品危害防制
      條例第四條第二項之販賣第二級毒品既遂罪。至於被告為
      販賣而持有第二級毒品甲基安非他命之行為，已被其販賣
      第二級毒品甲基安非他命之高度行為所吸收，亦不另論罪
      。
（三）被告所犯上開各罪，其犯意個別，行為互殊，應予分論併
      罰。
（四）又被告曾於八十一年間因犯施用毒品罪經臺灣臺中地方法
      院判處有期徒刑三年二月確定，再於八十三年間因犯偽造
      文書罪經臺灣臺北地方法院判處有期徒刑七月確定，另又
      於八十四年間因犯逃脫罪經臺灣臺中地方法院判處有期徒
      刑五月確定，復因另犯偽造文書罪及施用毒品罪又經臺灣
      臺北地方法院判處有期徒刑七月、三年七月並定其應執行
      刑為有期徒刑四年確定；繼經送監接續執行，已於八十六
      年十二月二十四日因縮短刑期假釋出監並交付保護管束，
      應至九十年九月二十七日才縮刑期滿，但被告在假釋並交
      付保護管束之期間，又於八十八年間，因違反槍砲彈藥刀
      械管制條例案件經臺灣臺中地方法院判處有期徒刑一年八
      月確定，復再因違反毒品危害防制條例案件，經本院分別
      判處有期徒刑一年、八月並定其應執行刑為有期徒刑一年
      六月確定，上開假釋乃被撤銷，所餘殘刑三年九月又三日
      與上開因違反槍砲彈藥刀械管制條例案件及違反毒品危害
      防制條例案件被判處之有期徒刑經自八十八年八月九日起
      送監接續執行，已於九十四年十月十八日再度假釋並付保
      護管束而出監，後至九十五年二月七日其保護管束期滿，
      且假釋未被撤銷，而視為已執行完畢；以上事實有有臺灣
      臺中地方法院檢察署刑案資料查註紀錄表及本院被告全國
      前案紀錄表各一份在卷可按，被告在受上開有期徒刑之執
      行完畢後，於五年以內故意再犯本案有期徒刑以上之上開
      各罪，均為累犯，除法定刑為死刑、無期徒刑部分依法不
      得加重外，餘應依刑法第四十七條第一項之規定加重其刑
      。
（五）被告就其所犯之附表編號一至十四所示販賣第一級毒品等
      十四罪，被告於偵查中及審判中均有自白犯罪，故被告所
      犯上開各罪，均應依修正後即現行毒品危害防制條例第十
      七條第二項之規定減輕其刑。
（六）又毒品危害防制條例第四條第一項規定之法定刑為「死刑
      、無期徒刑」，縱依修正後即現行毒品危害防制條例第十
      七條第二項之規定減輕其刑，其法定刑亦在有期徒刑十五
      年以上，刑度仍極重；另修正前毒品危害防制條例第四條
      第二項規定之法定刑為「無期徒刑或七年以上有期徒刑，
      得併科新臺幣七百萬元以下罰金」，刑度亦極重。然同為
      販賣第一級毒品之人，其原因動機不一，犯罪情節未必盡
      同，或有大盤毒梟者，亦有中、小盤之分，其販賣行為所
      造成危害社會之程度自屬有異，法律科處此類犯罪，所設
      之法定最低本刑卻不可謂不重。為達懲儆被告，並可達防
      衛社會之目的者，自非不可依客觀之犯行與主觀之惡性二
      者加以考量其情狀，是否有可憫恕之處，適用刑法第五十
      九條之規定酌量減輕其刑，期使個案裁判之量刑，能斟酌
      至當，符合比例原則。經查本案被告固有施用毒品之前科
      ，並因其無法戒除施用毒品之惡習，進而為本案販賣毒品
      之犯行，所為固屬非是。但其因年幼失學，年長失業，失
      慮而沾染施用毒品惡習，復因無法戒除而犯罪，而犯本案
      之販賣第一、二級毒品罪。惟其就附表編號一至十四所示
      販賣第一級毒品十四罪，各次犯罪所得均僅各為九百元、
      一千元或二千元，且販賣對象僅有五人；再者，其販賣第
      二級毒品之對象僅一人，此部分犯罪所得亦僅有二千元；
      其上開犯行與一般大、中盤毒販販賣毒品之對象、數量以
      及犯罪所得相互比較，顯屬小額之零星買賣，對社會治安
      之危害，相對於長期、大量販賣毒品，甚至以毒品為工具
      控制、誘使他人犯罪之大、中盤毒販而言，被告此部分販
      賣第一、二級毒品之情節及危害顯較輕微。倘對被告上開
      販賣第一級毒品之犯行，在依修正後即現行毒品危害防制
      條例第十七條第二項之規定減輕其刑之後，仍科處法定最
      低刑度之有期徒刑十五年以上之有期徒刑，尚屬過重；又
      如對其販賣第二級毒品之犯行科處法定最低刑度之有期徒
      刑七年以上之有期徒刑，亦屬過重；並均與一般大、中盤
      毒販之量刑無以區分，實屬情輕法重，衡其犯罪情狀在客
      觀上顯可憫恕。爰就被告所犯之附表編號一至十四所示販
      賣第一級毒品十四罪，及附表編號十五所示之販賣第二級
      毒品罪，均依刑法第五十九條之規定，各予酌量減輕其刑
      。
（七）被告以上刑罰之加重與減輕（遞減），並先加後減（遞減
      ）之。
（八）沒收部分
  １、扣案之ＩＲＤ廠牌行動電話一具（內含門號000000
      0000號ＳＩＭ卡一張，而該門號000000000
      0號ＳＩＭ卡係由被告所申辦，且依原審卷附遠傳電信股
      份有公司九十七年四月十日遠傳（企營）字第０９７１０
      ３００９３７號函所示，ＳＩＭ卡於申辦手續完成時即為
      申辦人所有）及小型磅秤一台，均係被告所有，業據被告
      供承在卷，又上開行動電話一具（內含門號000000
      0000號ＳＩＭ卡一張）又係供被告聯絡販賣第一、二
      級毒品交易事宜犯罪之用，小型磅秤一台亦係供被告分裝
      第一、二級毒品時秤重所用之物，均應依據毒品危害防制
      條例第十九條第一項之規定宣告沒收之（因已扣案，自無
      不能沒收之情形，故毋庸諭知追徵其價額）。另扣案之夾
      鏈袋二大包（內裝有數個小型夾鏈袋，均屬尚未使用之新
      品），業據被告於本院前審審理時，供稱係其所有尚未使
      用、但預備供包裝販賣第一級毒品海洛因使用之物，且與
      販賣第二級毒品甲基安非他命無關，自應在被告所犯販賣
      第一級毒品各罪，依據刑法第三十八條第一項第二款之規
      定宣告沒收。
  ２、次按毒品危害防制條例第十九條第一項規定，犯販賣毒品
      罪者，其犯罪所得之財物均沒收之，係採義務沒收主義。
      故販賣毒品所得之對價，不問其中成本若干，利潤多少，
      均應全部諭知沒收，貫徹政府查禁煙毒之決心，以符立法
      本旨（最高法院九十一年度臺上字第二四一九號判決意旨
      參照）。故本案如附表壹編號一至十四所示之被告各次販
      賣第一級毒品海洛因犯罪所得，及附表壹編號十五所示之
      被告販賣第二級毒品甲基安非他命所得之現金，雖未扣案
      ，仍均應依據毒品危害防制條例第十九條第一項之規定，
      併予宣告沒收，如全部或一部不能沒收時，應以其財產抵
      償之。
  ３、扣案綽號「阿清」之成年男子所有之ＢＥＮＱ廠牌行動電
      話一具（內含門號0000000000號ＳＩＭ卡一張
      ）、ＯＫＷＡＰ廠牌行動電話一具（內含門號00000
      00000號ＳＩＭ卡一張）、ＭＯＴＯＲＯＬＡ廠牌行
      動電話一具（內含門號0000000000號ＳＩＭ卡
      一張）等物，係被告向綽號「阿清」之成年男子所借用，
      非屬被告所有，且無證據足以證明係供本案犯罪所用之物
      ，依法自不得宣告沒收。另扣案之現金十萬元，係被告向
      其大姊借款購車使用，復查無證據證明係供被告犯本案所
      用或所得之物，依法亦不得宣告沒收。
  ４、按從刑係附隨於主刑之處遇，倘無主刑，即無從刑。被訴
      之事實，倘經判決部分有罪，部分無罪，其與無罪部分相
      關之扣案物品，縱屬違禁物，祇能在該無罪部分判決確定
      後，由檢察官單獨聲請宣告沒收，或因其他罪嫌依法另行
      起訴，同時請求法院一併處理，仍無在有罪部分主刑項下
      ，併予宣告沒收之餘地（最高法院九十八年度台上字第六
      五四號判決意旨照）。本案經警於九十七年八月三日當場
      在被告身上查獲其所有之第一級毒品海洛因八包（驗餘合
      計淨重六．三一公克，空包裝總重二．一五公克，純度２
      ９．５８％，純質淨重一點八七公克），業據被告於本院
      前審供稱係於九十七年八月三日當天甫購入（見本院前審
      卷宗第一三一頁）。此部分第一級毒品海洛因八包無論是
      被告為供己施用之目的而購入，或意圖賣出營利而販入，
      均非屬本案公訴人之起訴範圍，自無從於本案宣告沒收銷
      燬。又被告於上開日期經警查扣之第二級毒品甲基安非他
      命一包（含外包裝袋一個，驗餘淨重○．八五八五公克、
      驗前淨重○．八六○一公克），係被告為供己施用之目的
      而購入，此情亦經其於偵、審中供述在卷。被告持有上開
      第二級毒品被查獲之日期係九十七年八月三日，核與被告
      販賣第二級毒品甲基安非他命（即九十七年六月七日）之
      時間，相距幾達二月，亦難認係供被告犯本案販賣第二級
      毒品所用之物，此部分扣案物品亦顯與被告之本案販賣第
      二級毒品之犯行無關，亦無從於本案宣告沒收銷燬（上開
      扣案之第一級毒品海洛因八包及第二級毒品甲基安非他命
      一包，業已於另案被告所涉之施用第一級毒品及持有第二
      級毒品案件即臺灣臺中地方法院九十七年度訴字第四四○
      三號刑事判決分別宣告沒收銷燬，末此敘明）。
肆、原審判決就被告之附表壹編號一至十五所示之犯行，予以論
    罪科刑，固屬有見。惟：
一、原判決仍有下列可議之處，即：
（一）本案被告行為後，毒品危害防制條例第四條第一、二項、
      第十七條第二項已有修正，且自九十八年五月二十二日起
      生效，故有新舊法律比較適用之問題，業如前述，原判決
      未及就毒品危害防制條例之上開修正，依據刑法第二條第
      一項之規定為比較以定法律適用，故就被告之販賣第一級
      毒品犯行，亦未及依據修正後即現行毒品危害防制條例第
      十七條第二項之規定減輕其刑，此部分自有判決不適用法
      則之違誤。
（二）原審判決將被告於上開時間被拘提到案時，經警在其身上
      所查獲之上開第一級毒品海洛因八包引用為本案被告附表
      壹編號一至十四所示販賣第一級毒品犯罪事實認定之證據
      ，並於各該主文項下諭知沒收銷燬，尚有未合。
（三）原審判決疏未依據卷證調查認定被告係自九十七年五月間
      起先後多次向姓名、年籍及住居所均不詳綽號「阿妹（語
      音可能為徐惠文，因有改名故正確姓名不詳）」之成年女
      子以一錢二萬或二萬五千元之價格販入第一級毒品海洛因
      之行為，及以不詳之價格向綽號「阿妹」之成年人販入重
      量不詳之第二級毒品甲基安非他命之行為，此攸關被告販
      入毒品部分之犯行（即屬販入後復行賣出之態樣），同有
      未洽。
（四）原審判決就扣案之夾鏈袋二大包，未予詳查盤問即逕行認
      定被告亦有供為販賣第二級毒品甲基安非他所用，同有可
      議。又原審就被告販賣第一級毒品予施文聰部分，將施文
      聰持用之行動電話門號誤載為被告持用之門號00000
      00000號，此部分亦有疏誤。
二、又按我國刑法第五十一條第五款規定：數罪併罰，分別宣告
    其罪之刑，依下列各款定其應執行者：五、宣告多數有期徒
    刑者，於各刑中之最長期以上，各刑合併之刑期以下，定其
    刑期。但不得逾三十年。」，即以最重之宣告刑為下限，以
    各宣告刑之總和為上限，併有一絕對限制上限之規定，然此
    一數罪併罰之規定，顯係為了避免累罰之效應存在而設，而
    須重新為整體刑之形成。且我國法律及判例並無如外國之立
    法例以法定之數據範圍區間為定其應執行刑之標準，長久以
    來均以「外部性界限」及「內部性界限」為自由裁量之範圍
    ，即法官應具體選擇以為適當之處理，即必須符合所適用之
    法規目的，同時亦必須受法律秩序之理念所指導，而非單純
    的、制式的如一加一等於二之原則為思考，否則即會產生如
    多次侵害法益性微小之犯罪，經合併所有刑期並定其應執行
    刑時，其刑期竟長過侵害法益性重大犯罪之刑期，此顯有違
    國民之一般法感情，是就定應執行刑之裁量，法官苟已就「
    外部性界限」及「內部性界限」等節為適當之斟酌裁量，且
    未逾越法定刑度界限，即不得遽指為違法。本案檢察官上訴
    意旨略謂原判決量刑後就定其應得之執行刑，顯有未正確適
    用「限制加重原則」之量刑原理，過度予被告刑罰之優惠，
    未能貫徹刑法公平正義之理念，不符罪刑相當則，判決顯有
    違誤不當等語，為本院本案所不採，併此敘明。
三、是本案檢察官上訴意旨指摘原審判決定應執行刑不當，及被
    告上訴否認有犯販賣第二級毒品罪，以上之上訴雖均無理由
    ，但被告上訴意旨指摘原審判決就其所犯之販賣第一級毒品
    十四罪，未依據修正後即現行毒品危害防制條例第十七條第
    二項之規定減輕其刑不當，此部分之上訴則屬有理由，此外
    ，原審判決就被告所犯之販賣第一、二級毒品各罪復有上開
    可議之處，即屬無可維持，自應由本院將原審判決撤銷改判
    。本院審酌被告之平日素行不佳、犯罪之動機、目的均僅為
    圖一己之私利，且其本身即染有施用毒品之惡習，更深知上
    開毒品具有成癮性，服用後會產生依賴性、耐藥性，且戒解
    不易，嚴重妨害人之身心健康，竟因貪圖利益，販賣第一級
    毒品海洛因及第二級毒品甲基安非他命嚴重影響社會治安、
    戕害國民身心健康，惡性非輕，惟念其於犯後坦承多次販賣
    海洛因之犯行，犯後態度尚可，然否認販賣甲基安非他命之
    犯行，此部分則犯罪後態度不佳等一切情狀，分別量處如附
    表壹編號一至十五主文欄所示之刑（包括主刑及從刑），並
    定其應執行之刑，以資懲儆（至於檢察官雖認被告犯罪後態
    度欠佳，具體求處無期徒刑及刑前強制工作，惟本院認被告
    販售之第一、二級毒品數量及販賣對象不多、販賣第一級毒
    品海洛因及第二級毒品甲基安非他命次數共計十五次、販售
    所得金額為一萬七千九百元尚非鉅額等情狀，且本院審酌上
    揭諸情及被告均坦認有販賣第一級毒品海洛因營利之犯行，
    認以量處如附表壹編號一至十五所示之刑及定如主文欄所示
    之執行刑即屬適當，並無再為諭知強制工作之必要，公訴人
    之上開求刑，嫌稍過重，併此敘明）。
伍、據上論斷，應依刑事訴訟法第三百六十九條第一項前段、第
    三百六十四條、第二百九十九條第一項前段、修正後即現行
    毒品危害防制條例第四條第一項、修正前毒品危害防制條例
    第四條第二項、修正後即現行毒品危害防制條例第十七條第
    二項、第十九條第一項、刑法第二條第一項、第十一條前段
    、第四十七條第一項、第五十九條、第三十八條第一項第二
    款、第五十一條第五款，判決如主文。
本案經檢察官甲○○到庭執行職務。
中    華    民    國    99    年    3     月    31    日
            刑事第三庭   審判長法  官   王  增  瑜
                               法  官   梁  堯  銘
                               法  官   廖  柏  基
以上正本證明與原本無異。
如不服本判決應於收受送達後十日內向本院提出上訴書狀，其未
敘述上訴之理由者，並得於提起上訴後十日內向本院補提理由書（
均須按他造當事人之人數附繕本）「切勿逕送上級法院」。
                               書記官   曾  煜  智
中    華    民    國    99    年    3     月    31    日
附  表  壹：
編號一
┌──────────────┬────┬──────────────┐
│犯罪事實                    │所犯法條│主    文                    │
├──────────────┼────┼──────────────┤
│乙○○基於販賣第一級毒品海洛│毒品危害│乙○○販賣第一級毒品，累犯，│
│因營利之犯意，以其所有門號09│防制條例│處有期徒刑玖年。扣案如附表貳│
│00000000號行動電話與施文聰所│第4條第1│所示之物均沒收；未扣案販賣第│
│使用之門號0000000000號（原審│項      │一級毒品所得新臺幣壹仟元沒收│
│誤繕為0000000000號）行動電話│        │，如全部或一部不能沒收時，以│
│聯絡，雙方於97年5月間某日， │        │其財產抵償之。              │
│依約定在位於臺中市○○路○段│        │                            │
│之天橋下，以一手交錢一手交貨│        │                            │
│之方式，由乙○○以1千元之價 │        │                            │
│格販賣第一級毒品海洛因1包予 │        │                            │
│施文聰。                    │        │                            │
└──────────────┴────┴──────────────┘
編號二
┌──────────────┬────┬──────────────┐
│犯罪事實                    │所犯法條│主    文                    │
├──────────────┼────┼──────────────┤
│乙○○另基於販賣第一級毒品海│毒品危害│乙○○販賣第一級毒品，累犯，│
│洛因營利之犯意，以其所有門號│防制條例│處有期徒刑玖年。扣案如附表貳│
│00 00000000號行動電話與施文 │第4條第1│所示之物均沒收；未扣案販賣第│
│聰所使用之門號0000000000號（│項      │一級毒品所得新臺幣壹仟元沒收│
│原審誤繕為0000000000號）行動│        │，如全部或一部不能沒收時，以│
│電話聯絡，雙方於97年6月間某 │        │其財產抵償之。              │
│日，依約定在位於臺中市○○路│        │                            │
│四段之天橋下，以一手交錢一手│        │                            │
│交貨之方式，由乙○○以1千元 │        │                            │
│之價格販賣第一級毒品海洛因1 │        │                            │
│包予施文聰。                │        │                            │
└──────────────┴────┴──────────────┘
編號三
┌──────────────┬────┬──────────────┐
│犯罪事實                    │所犯法條│主    文                    │
├──────────────┼────┼──────────────┤
│乙○○另基於販賣第一級毒品海│毒品危害│乙○○販賣第一級毒品，累犯，│
│洛因營利之犯意，以其所有門號│防制條例│處有期徒刑玖年。扣案如附表貳│
│00 00000000號行動電話與施文 │第4條第1│所示之物均沒收；未扣案販賣第│
│聰所使用之門號0000000000號（│項      │一級毒品所得新臺幣壹仟元沒收│
│原審誤繕為0000000000號）行動│        │，如全部或一部不能沒收時，以│
│電話聯絡，雙方於97年7月20日 │        │其財產抵償之。              │
│某時，依約定在位於臺中市復興│        │                            │
│路四段之天橋下，以一手交錢一│        │                            │
│手交貨之方式，由乙○○以1千 │        │                            │
│元之價格販賣第一級毒品海洛因│        │                            │
│1包予施文聰。               │        │                            │
└──────────────┴────┴──────────────┘
編號四
┌──────────────┬────┬──────────────┐
│犯罪事實                    │所犯法條│主    文                    │
├──────────────┼────┼──────────────┤
│乙○○基於販賣第一級毒品海洛│毒品危害│乙○○販賣第一級毒品，累犯，│
│因營利之犯意，以其所有門號09│防制條例│處有期徒刑玖年。扣案如附表貳│
│00000000號行動電話與楊子鋒（│第4條第1│所示之物均沒收；未扣案販賣第│
│起訴書誤繕為楊子峰）所使用之│項      │一級毒品所得新臺幣壹仟元沒收│
│門號0000000000號行動電話聯絡│        │，如全部或一部不能沒收時，以│
│，雙方於97年6月13日某時，依 │        │其財產抵償之。              │
│約定在位於臺中市○○路德安百│        │                            │
│貨公司對面某處，以一手交錢一│        │                            │
│手交貨之方式，由乙○○以1千 │        │                            │
│元之價格販賣第一級毒品海洛因│        │                            │
│1包予楊子鋒。               │        │                            │
│                            │        │                            │
└──────────────┴────┴──────────────┘
編號五
┌──────────────┬────┬──────────────┐
│犯罪事實                    │所犯法條│主    文                    │
├──────────────┼────┼──────────────┤
│乙○○另基於販賣第一級毒品海│毒品危害│乙○○販賣第一級毒品，累犯，│
│洛因營利之犯意，以其所有門號│防制條例│處有期徒刑玖年。扣案如附表貳│
│00 00000000號行動電話與楊子 │第4條第1│所示之物均沒收；未扣案販賣第│
│鋒（起訴書誤繕為楊子峰）所使│項      │一級毒品所得新臺幣壹仟元沒收│
│用之門號0000000000號行動電話│        │，如全部或一部不能沒收時，以│
│聯絡，雙方於97年6月15日某時 │        │其財產抵償之。              │
│，依約定在位於臺中市○○路德│        │                            │
│安百貨公司對面某處，以一手交│        │                            │
│錢一手交貨之方式，由乙○○以│        │                            │
│1千元之價格販賣第一級毒品海 │        │                            │
│洛因1包予楊子鋒。           │        │                            │
│                            │        │                            │
└──────────────┴────┴──────────────┘
編號六
┌──────────────┬────┬──────────────┐
│犯罪事實                    │所犯法條│主    文                    │
├──────────────┼────┼──────────────┤
│乙○○基於販賣第一級毒品海洛│毒品危害│乙○○販賣第一級毒品，累犯，│
│因營利之犯意，以其所有門號09│防制條例│處有期徒刑玖年。扣案如附表貳│
│00000000號行動電話與戴文冠所│第4條第1│所示之物均沒收；未扣案販賣第│
│使用之門號0000000000號行動電│項      │一級毒品所得新臺幣玖佰元沒收│
│話聯絡，雙方於97年6月中旬某 │        │，如全部或一部不能沒收時，以│
│日（起訴書誤載為96年7月間某 │        │其財產抵償之。              │
│日），依約定在位於臺中市復興│        │                            │
│路憲兵隊旁某棟大樓樓下，以一│        │                            │
│手交錢一手交貨之方式，由林福│        │                            │
│財以9百元之價格販賣第一級毒 │        │                            │
│品海洛因1包予戴文冠（原約定 │        │                            │
│售價為1千元，但交貨時戴文冠 │        │                            │
│身上僅有9百元，故僅交付9百元│        │                            │
│予乙○○，起訴書誤載為1千元 │        │                            │
│）。                        │        │                            │
└──────────────┴────┴──────────────┘
編號七
┌──────────────┬────┬──────────────┐
│犯罪事實                    │所犯法條│主    文                    │
├──────────────┼────┼──────────────┤
│乙○○基於販賣第一級毒品海洛│毒品危害│乙○○販賣第一級毒品，累犯，│
│因營利之犯意，以其所有門號09│防制條例│處有期徒刑玖年。扣案如附表貳│
│00000000號行動電話與周俊雄所│第4條第1│所示之物均沒收；未扣案販賣第│
│使用之門號0000000000號行動電│項      │一級毒品所得新臺幣壹仟元沒收│
│話聯絡，雙方於97年6月25日某 │        │，如全部或一部不能沒收時，以│
│時，依約定在位於臺中市○○路│        │其財產抵償之。              │
│憲兵隊旁某棟大樓樓下，以一手│        │                            │
│交錢一手交貨之方式，由乙○○│        │                            │
│以1千元之價格販賣第一級毒品 │        │                            │
│海洛因1包予周俊雄。         │        │                            │
└──────────────┴────┴──────────────┘
編號八
┌──────────────┬────┬──────────────┐
│犯罪事實                    │所犯法條│主    文                    │
├──────────────┼────┼──────────────┤
│乙○○基於販賣第一級毒品海洛│毒品危害│乙○○販賣第一級毒品，累犯，│
│因營利之犯意，以其所有門號09│防制條例│處有期徒刑玖年。扣案如附表貳│
│00000000號行動電話與周俊雄所│第4條第1│所示之物均沒收；未扣案販賣第│
│使用之門號0000000000號行動電│項      │一級毒品所得新臺幣壹仟元沒收│
│話聯絡，雙方於97年6月25日某 │        │，如全部或一部不能沒收時，以│
│時（即編號七）所示時間後之1 │        │其財產抵償之。              │
│、2日之某時，依約定在位於臺 │        │                            │
│中市○○路憲兵隊旁某棟大樓樓│        │                            │
│下，以一手交錢一手交貨之方式│        │                            │
│，由乙○○以1千元之價格販賣 │        │                            │
│第一級毒品海洛因1包予周俊雄 │        │                            │
│。                          │        │                            │
└──────────────┴────┴──────────────┘
編號九
┌──────────────┬────┬──────────────┐
│犯罪事實                    │所犯法條│主    文                    │
├──────────────┼────┼──────────────┤
│乙○○基於販賣第一級毒品海洛│毒品危害│乙○○販賣第一級毒品，累犯，│
│因營利之犯意，以其所有門號09│防制條例│處有期徒刑玖年。扣案如附表貳│
│00000000號行動電話與周俊雄所│第4條第1│所示之物均沒收；未扣案販賣第│
│使用之門號0000000000號行動電│項      │一級毒品所得新臺幣壹仟元沒收│
│話聯絡，雙方於上開編號八所示│        │，如全部或一部不能沒收時，以│
│時間後之1、2日之某時，依約定│        │其財產抵償之。              │
│在位於臺中市○○路憲兵隊旁某│        │                            │
│棟大樓樓下，以一手交錢一手交│        │                            │
│貨之方式，由乙○○以1千元之 │        │                            │
│價格販賣第一級毒品海洛因1包 │        │                            │
│予周俊雄。                  │        │                            │
└──────────────┴────┴──────────────┘
編號十
┌──────────────┬────┬──────────────┐
│犯罪事實                    │所犯法條│主    文                    │
├──────────────┼────┼──────────────┤
│乙○○基於販賣第一級毒品海洛│毒品危害│乙○○販賣第一級毒品，累犯，│
│因營利之犯意，以其所有門號09│防制條例│處有期徒刑玖年。扣案如附表貳│
│00000000號行動電話與周俊雄所│第4條第1│所示之物均沒收；未扣案販賣第│
│使用之門號0000000000號行動電│項      │一級毒品所得新臺幣壹仟元沒收│
│話聯絡，雙方於上開編號九所示│        │，如全部或一部不能沒收時，以│
│時間後之1、2日之某時，依約定│        │其財產抵償之。              │
│在位於臺中市○○路憲兵隊旁某│        │                            │
│棟大樓樓下，以一手交錢一手交│        │                            │
│貨之方式，由乙○○以1千元之 │        │                            │
│價格販賣第一級毒品海洛因1 包│        │                            │
│予周俊雄。                  │        │                            │
└──────────────┴────┴──────────────┘
編號十一
┌──────────────┬────┬──────────────┐
│犯罪事實                    │所犯法條│主    文                    │
├──────────────┼────┼──────────────┤
│乙○○基於販賣第一級毒品海洛│毒品危害│乙○○販賣第一級毒品，累犯，│
│因營利之犯意，以其所有門號09│防制條例│處有期徒刑玖年。扣案如附表貳│
│00000000號行動電話與周俊雄所│第4條第1│所示之物均沒收；未扣案販賣第│
│使用之門號0000000000號行動電│項      │一級毒品所得新臺幣壹仟元沒收│
│話聯絡，雙方於97年7月3日某時│        │，如全部或一部不能沒收時，以│
│，依約定在位於臺中市○○路憲│        │其財產抵償之。              │
│兵隊旁某棟大樓樓下，以一手交│        │                            │
│錢一手交貨之方式，由乙○○以│        │                            │
│1千元之價格販賣第一級毒品海 │        │                            │
│洛因1包予周俊雄。           │        │                            │
│                            │        │                            │
└──────────────┴────┴──────────────┘
編號十二
┌──────────────┬────┬──────────────┐
│犯罪事實                    │所犯法條│主    文                    │
├──────────────┼────┼──────────────┤
│乙○○另基於販賣第一級毒品海│毒品危害│乙○○販賣第一級毒品，累犯，│
│洛因營利之犯意，以其所有門號│防制條例│處有期徒刑拾年。扣案如附表貳│
│0000000000號行動電話與周俊雄│第4條第1│所示之物均沒收；未扣案販賣第│
│所使用之門號0000000000號行動│項      │一級毒品所得新臺幣貳仟元沒收│
│電話聯絡，雙方於97年6月30日 │        │，如全部或一部不能沒收時，以│
│某時，依約定在位於臺中市復興│        │其財產抵償之。              │
│路憲兵隊旁某棟大樓樓下，以一│        │                            │
│手交錢一手交貨之方式，由林福│        │                            │
│財以2千元之價格販賣第一級毒 │        │                            │
│品海洛因1包予周俊雄。       │        │                            │
└──────────────┴────┴──────────────┘
編號十三
┌──────────────┬────┬──────────────┐
│犯罪事實                    │所犯法條│主    文                    │
├──────────────┼────┼──────────────┤
│乙○○另基於販賣第一級毒品海│毒品危害│乙○○販賣第一級毒品，累犯，│
│洛因營利之犯意，以其所有門號│防制條例│處有期徒刑拾年。扣案如附表貳│
│0000000000號行動電話與周俊雄│第4條第1│所示之物均沒收；未扣案販賣第│
│所使用之門號0000000000號行動│項      │一級毒品所得新臺幣貳仟元沒收│
│電話聯絡，雙方於97年7月4日某│        │，如全部或一部不能沒收時，以│
│時，依約定在位於臺中市○○路│        │其財產抵償之。              │
│憲兵隊旁某棟大樓樓下，以一手│        │                            │
│交錢一手交貨之方式，由乙○○│        │                            │
│以2千元之價格販賣第一級毒品 │        │                            │
│海洛因1包予周俊雄。         │        │                            │
└──────────────┴────┴──────────────┘
編號十四
┌──────────────┬────┬──────────────┐
│犯罪事實                    │所犯法條│主    文                    │
├──────────────┼────┼──────────────┤
│乙○○基於販賣第一級毒品海洛│毒品危害│乙○○販賣第一級毒品，累犯，│
│因營利之犯意，以其所有門號09│防制條例│處有期徒刑玖年。扣案如附表貳│
│00000000號行動電話與曹毅成所│第4條第1│所示之物均沒收；未扣案販賣第│
│使用之門號0000000000號行動電│項      │一級毒品所得新臺幣壹仟元沒收│
│話聯絡，雙方於97年6月底某日 │        │，如全部或一部不能沒收時，以│
│，依約定在位於臺中市○○路憲│        │其財產抵償之。              │
│兵隊旁之天橋下，以一手交錢一│        │                            │
│手交貨之方式，由乙○○以1 千│        │                            │
│元之價格販賣第一級毒品海洛因│        │                            │
│1包予曹毅成。               │        │                            │
└──────────────┴────┴──────────────┘
編號十五
┌──────────────┬────┬──────────────┐
│犯罪事實                    │所犯法條│主    文                    │
├──────────────┼────┼──────────────┤
│乙○○基於販賣第二級毒品甲基│毒品危害│乙○○販賣第二級毒品，累犯，│
│安非他命營利之犯意，於97年6 │防制條例│處有期徒刑肆年。扣案如附表貳│
│月7日16時28分許，以其所有門 │第4條第2│編號一至二所示之物均沒收；未│
│號0000000000號行動電話與張宗│項      │扣案販賣第二級毒品所得新臺幣│
│能所使用之門號0000000000號行│        │貳仟元沒收，如全部或一部不能│
│動電話聯絡，雙方於97年6月7日│        │沒收時，以其財產抵償之。    │
│其後某時，在位於臺中市○○路│        │                            │
│憲兵隊旁之天橋下，以一手交錢│        │                            │
│一手交貨之方式，由乙○○以2 │        │                            │
│千元之價格販賣第二級毒品甲基│        │                            │
│安非他命1包予張宗能。       │        │                            │
└──────────────┴────┴──────────────┘
附  表  貳：
┌─┬─────────┬───┬────┬───────┐
│編│扣 押 物 品 名 稱 │數  量│所 有 人│ 備        註 │
│號│                  │      │        │              │
├─┼─────────┼───┼────┼───────┤
│一│IRD牌行動電話（含 │壹具  │乙○○  │              │
│  │門號0000000000 號 │      │        │              │
│  │行動電話SIM卡1張，│      │        │              │
│  │係遠傳電信股份有限│      │        │              │
│  │公司所經營）      │      │        │              │
├─┼─────────┼───┼────┼───────┤
│二│小型磅秤          │壹台  │乙○○  │              │
├─┼─────────┼───┼────┼───────┤
│三│夾鏈袋【內裝有數個│貳大包│乙○○  │              │
│  │小型夾鏈袋（均為新│      │        │              │
│  │品）】            │      │        │              │
└─┴─────────┴───┴────┴───────┘
附錄論罪科刑法條：
現行毒品危害防制條例第四條第一項：
製造、運輸、販賣第一級毒品者，處死刑或無期徒刑；處無期徒
刑者，得併科新臺幣二千萬元以下罰金。
修正前毒品危害防制條例第四條第二項：
製造、運輸、販賣第二級毒品者，處無期徒刑或七年以上有期徒
刑，得併科新臺幣7百萬元以下罰金。

司法院資訊處製作；財團法人民間司法改革基金會備份。
